【裁判字號】    99,交易,872
【裁判日期】    991207
【裁判案由】    公共危險等
【裁判全文】
臺灣臺中地方法院刑事判決             99年度交易字第872號
公  訴  人  臺灣臺中地方法院檢察署檢察官
被      告  鄭金坤
上列被告因公共危險等案件，經檢察官提起公訴（99年度偵字第
21326 號），被告於準備程序中就被訴事實為有罪之陳述，經告
以簡式審判之旨，並聽取當事人意見後，本院改依簡式審判程序
審理，茲判決如下：
    主    文
鄭金坤服用酒類，不能安全駕駛動力交通工具而駕駛，處拘役肆
拾日，如易科罰金，以新臺幣壹仟元折算壹日。
被訴過失傷害部分，公訴不受理。
    犯罪事實
一、鄭金坤於民國99年8 月28日13時23分許，在台中市○區○○
    街與二聖街口，飲酒後已達不能安全駕駛動力交通工具之程
    度，竟仍駕駛車牌號碼1002-NB 號自用小客車欲返家；適有
    鄭秀嬌駕駛車牌號碼SNY-439 號機車駛至該路口，兩車發生
    撞擊，鄭秀嬌人車倒地，受有骨盆閉鎖性骨折、上肢挫傷之
    傷害。嗣為警攔檢查獲並測得其呼氣酒精濃度達每公升0.55
    毫克，始為警查獲上情。
二、案經鄭秀嬌訴由臺中市警察局第三分局報告臺灣臺中地方法
    院檢察署檢察官偵查起訴。
    理    由
壹、有罪部分：
一、證據能力之說明：
  (一)按簡式審判程序之證據調查，不受刑事訴訟法第159條第1項
    規定之限制，刑事訴訟法第273條之2定有明文。此乃因簡式
    審判程序，貴在審判程序之簡省便捷，故調查證據之程序宜
    由審判長便宜行事，以適當之方法行之即可；又因被告對於
    犯罪事實並不爭執，可認定被告亦無行使反對詰問權之意，
    因此有關傳聞證據之證據能力限制規定無庸予以適用。
  (二)本件證人鄭秀嬌於偵查中所為之陳述，雖為審判外之言詞陳
    述，其性質為傳聞證據；惟本件訴訟係適用簡式審判程序，
    有審判筆錄在卷可稽，是其偵查中所為之證言，自得作為認
    定事實之證據。
二、訊據被告鄭金坤對其於上揭時、地飲酒後已不能安全駕駛動
    力交通工具而仍駕駛自小客車上路，並因而肇事致告訴人鄭
    秀嬌受傷之事實，均供認不諱，核與告訴人鄭秀嬌證述之情
    節相符，並有酒精濃度測定單、刑法第185條之3案件測試觀
    察紀錄表、道路交通事故現場圖、道路交通事故調查報告表
    (一)、(二)、澄清綜合醫院診斷證明書，以及現場照片11張在卷
    足稽。被告之自白與事實相符，本件事證明確，其上揭犯行
    ，洵堪認定。
三、核被告所為，係犯刑法第185條之3之服用酒類不能安全駕駛
    動力交通工具而駕駛罪。爰審酌被告飲酒後仍貿然駕車行駛
    ，危害道路交通安全至鉅，且酒精濃度達每公升0.55毫克，
    並因此肇事致告訴人受傷，以及本件告訴人傷害之程度非輕
    ，惟被告業與告訴人達成和解，有台中市東區調解委員會調
    解書一紙在卷可參等一切情狀，量處如主文所示之刑，並諭
    知易科罰金之折算標準，以示懲儆。
貳、不受理部分：
一、公訴意旨另以：被告鄭金坤於99年8 月28日13時23分許，在
    台中市○區○○街與二聖街口，飲酒後已達不能安全駕駛動
    力交通工具之程度，竟仍駕駛車牌號碼1002-NB 號自用小客
    車欲返家；適有鄭秀嬌駕駛車牌號碼SNY-439 號機車駛至該
    路口，兩車發生撞擊，鄭秀嬌人車倒地，受有骨盆閉鎖性骨
    折、上肢挫傷之傷害，因認被告另涉犯刑法第284條第1項前
    段之過失傷害罪嫌。
二、按告訴乃論之罪，其告訴經撤回者，應諭知不受理之判決，
    此為刑事訴訟法第303條第3款所明定。本件被告鄭金坤經檢
    察官以刑法第284條第1項前段之過失傷害罪提起公訴，依照
    同法第287 條前段規定係屬告訴乃論之罪，茲經告訴人於第
    一審辯論終結前當庭具狀撤回告訴，爰諭知不受理之判決。
據上論斷，應依刑事訴訟法第273 條之1 第1 項、第299條第1
項前段、第303 條第3 款，刑法第185 條之3 、第41條第1 項前
段，刑法施行法第1 條之1 第1 項、第2 項，判決如主文。
中    華    民    國    99    年    12     月    7    日
                  刑事第四庭  法  官  高英賓
上正本證明與原本無異。
如不服本判決，應於收受送達後10日內向本院提出上訴書狀（應
敘述具體理由並附繕本）。
上訴書狀如未敘述理由，應於上訴期間屆滿後20日內補提理由書
於本院。
                              書記官  司立文
中    華    民    國    99    年    12     月    7    日
附錄論罪科刑法條：
中華民國刑法第185 條之3
服用毒品、麻醉藥品、酒類或其他相類之物，不能安全駕駛動力
交通工具而駕駛者，處1 年以下有期徒刑、拘役或3 萬元以下罰
金。

司法院資訊處製作；財團法人民間司法改革基金會備份。
